臺灣士林地方法院刑事判決
111年度審交易字第383號
公  訴  人  臺灣士林地方檢察署檢察官  
被      告  李國瑋


上列被告因公共危險案件，經檢察官提起公訴（111年度偵字第4
371號），因被告於準備程序中就被訴事實為有罪之陳述，經告
知簡式審判程序之旨，並聽取當事人之意見後，本院裁定改依簡
式審判程序審理，並判決如下：
　　主  文
李國瑋犯駕駛動力交通工具而血液中酒精濃度達百分之零點零五
以上罪，處有期徒刑陸月，併科罰金新臺幣參萬元，有期徒刑如
易科罰金、罰金如易服勞役，均以新臺幣壹仟元折算壹日。
    事實及理由
一、程序部分
　　按除被告所犯為死刑、無期徒刑、最輕本刑為3年以上有期
    徒刑之罪或高等法院管轄第一審案件者外，於第一次審判期
    日前之準備程序進行中，被告先就被訴事實為有罪之陳述時
    ，審判長得告知被告簡式審判程序之旨，並聽取當事人、代
    理人、辯護人及輔佐人之意見後，裁定進行簡式審判程序，
    刑事訴訟法第273條之1第1項定有明文。經核本案被告李國
    瑋所犯係死刑、無期徒刑、最輕本刑為3年以上有期徒刑以
    外之罪，其於準備程序中就被訴事實為有罪之陳述，經告知
    簡式審判程序之旨，並聽取公訴人、被告之意見後，本院爰
    依首揭規定，裁定進行簡式審判程序。是本案之證據調查，
    依同法第273條之2規定，不受同法第159條第1項、第161條
    之2、第161條之3、第163條之1，及第164條至170條所規定
    證據能力認定及調查方式之限制，合先敘明。
二、本案犯罪事實及證據，除證據部分應補充：「被告李國瑋於
    本院民國111年5月27日準備程序及審理中所為之自白」外，
    其餘均引用檢察官起訴書之記載（如附件）。
三、論罪科刑
　㈠按行為後法律有變更者適用行為時之法律；但行為後之法律
    有利於行為人者，適用最有利於行為人之法律。刑法第2條
    第1項定有明文。查被告行為後，刑法第185條之3第1項業於
    111年1月28日經總統華總一義字第11100012101號令修正公
    布，並自同年月30日起施行。修正前刑法第185條之3第1項
    第1款原規定「駕駛動力交通工具而有下列情形之一者，處
    二年以下有期徒刑，得併科二十萬元以下罰金：吐氣所含
    酒精濃度達每公升零點二五毫克或血液中酒精濃度達百分之
    零點零五以上。」，修正後則規定「駕駛動力交通工具而有
    下列情形之一者，處三年以下有期徒刑，得併科三十萬元以
    下罰金：吐氣所含酒精濃度達每公升零點二五毫克或血液
    中酒精濃度達百分之零點零五以上。」修正後該條文之法定
    刑已提高，是經比較新舊法結果，修正後刑法第185條之3第
    1項並無較有利於被告，依刑法第2條第1項前段規定，自應
    適用被告行為時即108年6月19日修正公布之刑法第185條之3
    第1項第1款規定論處。
　㈡核被告所為，係犯修正前刑法第185條之3第1項第1款之血液
    中酒精濃度達百分之0.05以上而駕駛動力交通工具罪。
　㈢至公訴人於本院審理時固主張被告有如起訴書犯罪事實欄所
    載前案科刑及執行情形，且於受有期徒刑之執行完畢後，5
    年以內故意再犯本案有期徒刑以上之罪，構成累犯，請求本
    院依刑法第47條第1項規定加重其刑等語（見本院111年度審
    交易字第383號卷【下稱本院卷】111年5月27日審判筆錄第4
    頁），然被告於本院審理時稱其因為發生車禍，忘記之前的
    事等語（見前開審判筆錄第4頁），而就公訴意旨所指構成
    累犯之前科紀錄有所爭執，而檢察官尚未就被告構成累犯之
    前階段事實及應加重其刑之後階段事項，主張並具體指出證
    明方法，容屬未盡實質舉證責任，本院自無從為補充性調查
    ，即不能遽行論以累犯及加重其刑，但本院仍得就被告之前
    科素行，依刑法第57條第5款所定「犯罪行為人之品行」之
    量刑審酌事項而為上揭評價，併予敘明（最高法院刑事大法
    庭110年度台上大字第5660號裁定、最高法院110年度台上字
    第5660號判決意旨參照）。　
　㈣爰審酌被告於本案前5年內有因公共危險（酒後駕車）案件，
    經本院以107年度士交簡字第1254號判決判處有期徒刑6月確
    定並執行完畢之紀錄，另曾因公共危險（酒後駕車）案件，
    先後經本院以91年度交簡字第636號判決判處有期徒刑2月確
    定、以96年度士交簡字第923號判決判處有期徒刑3月確定、
    以97年度士交簡字第2063號判決判處有期徒刑5月確定，並
    均已執行完畢，素行非佳，有臺灣高等法院被告前案紀錄表
    在卷可按，竟仍漠視政府對酒後不駕駛動力交通工具之法令
    宣導，罔顧自己生命、身體及公眾往來之安全，再次於飲酒
    後駕車上路，顯見其輕忽酒後駕車所可能造成之潛在性危險
    ，法治觀念薄弱，應予非難，衡以其犯後坦承犯行，態度尚
    可，暨考量其本案犯罪之動機、所駕車種為普通重型機車、
    測得其血液中所含酒精濃度高達251.2MG/DL（即0.2512%）
    、尚未肇事而未造成實害，及其自陳高職畢業之教育智識程
    度、目前從事水電、消防工作、月薪約新臺幣3、4萬元、已
    婚、無需扶養家人之家庭生活經濟狀況（見上開審判筆錄第
    4頁）等一切情狀，量處如主文所示之刑，並諭知有期徒刑
    易科罰金及罰金易服勞役之折算標準。
據上論斷，應依刑事訴訟法第273條之1第1項、第299條第1項前
段、第310條之2、第454條第2項，刑法第2條第1項前段、第41條
第1項前段、第42條第3項前段、修正前第185條之3第1項第1款，
刑法施行法第1條之1第1項，判決如主文。
本案經檢察官劉畊甫提起公訴，由檢察官李清友到庭執行職務。
中　　華　　民　　國　　111 　年　　6 　　月　　24　　日
                  刑事第九庭法  官  陳秀慧
以上正本證明與原本無異。
如不服本判決應於收受送達後20日內向本院提出上訴書狀，並應
敘述具體理由。其未敘述上訴理由者，應於上訴期間屆滿後20日
內向本院補提理由書（均須按他造當事人之人數附繕本）「切勿
逕送上級法院」。因疫情而遲誤不變期間，得向法院聲請回復原
狀。
                            書記官  陳建宏
中　　華　　民　　國　　111 　年　　6 　　月　　24　　日
附錄本案論罪科刑法條：
修正前中華民國刑法第185條之3
駕駛動力交通工具而有下列情形之一者，處2年以下有期徒刑，
得併科20萬元以下罰金：
一、吐氣所含酒精濃度達每公升零點二五毫克或血液中酒精濃度
達百分之零點零五以上。
二、有前款以外之其他情事足認服用酒類或其他相類之物，致不
能安全駕駛。
三、服用毒品、麻醉藥品或其他相類之物，致不能安全駕駛。
因而致人於死者，處3年以上10年以下有期徒刑；致重傷者，處
1年以上7年以下有期徒刑。
曾犯本條或陸海空軍刑法第54條之罪，經有罪判決確定或經緩起
訴處分確定，於五年內再犯第1項之罪因而致人於死者，處無期
徒刑或5年以上有期徒刑；致重傷者，處3年以上10年以下有期
徒刑。
【附件】
臺灣士林地方檢察署檢察官起訴書
                                     111年度偵字第4371號
　　被　　　告　李國瑋　男　57歲（民國00年00月00日生）
　　　　　　　　　　　　住○○市○○區○○00○0號
　　　　　　　　　　　　國民身分證統一編號：Z000000000號
上列被告因公共危險案件，業經偵查終結，認應提起公訴，茲將
犯罪事實及證據並所犯法條分敘如下：
　　　　犯罪事實
一、李國瑋前因不能安全駕駛案件，經臺灣士林地方法院以107
    年度士交簡字第1254號判處有期徒刑6月，於民國108年4月2
    9日易科罰金執行完畢，其未執行之刑，以已執行論，仍不
    知悔改，於110年11月4日下午3時許，在新北市淡水區北新
    庄子一帶飲用酒類，嗣基於酒後駕駛動力交通工具之犯意，
    於同日下午4時許，自前開飲酒地點，騎乘車牌號碼000-0000
    號普通重型機車往新北市○○區○○00○0號方向行駛，嗣於同日晚
    間6時22分許，行經新北市○○區○○00○0號前不慎自撞，送往新
    北市淡水馬偕紀念醫院急救，於同日晚間7時44分許經醫院
    抽驗血液，檢驗得出血液中酒精濃度為0.2512%。
二、案經新北市政府警察局淡水分局報告偵辦。
　　　　證據並所犯法條
一、證據清單及待證事實：
編號 證據名稱 待證事實 1 被告李國瑋於警詢、偵查中之供述 證明被告於110年11月4日下午3時許，在新北市淡水區北新庄子一帶飲用酒類，嗣基於酒後駕駛動力交通工具之犯意，於同日下午4時許，自前開飲酒地點，騎乘車牌號碼000-0000號普通重型機車往新北市○○區○○00○0號方向行駛，嗣於同日晚間6時22分許，行經新北市○○區○○00○0號前不慎自撞之事實。 2 新北市政府警察局淡水分局交通分隊道路交通事故現場圖、道路交通事故調查報告表(一)、道路交通事故調查報告表(二)、現場照片、淡水馬偕紀念醫院採驗結果報告表各1份  
二、核被告李國瑋所為，係犯修正前刑法第185條之3第1項第1款
    後段之體內酒精濃度超過法定標準值，駕駛動力交通工具罪嫌
    。被告有犯罪事實欄所載犯罪科刑及執行情形，曾受有期徒刑
    之執行完畢，有本署刑案資料查註紀錄表在卷可參，其5年內故意
    再犯本件有期徒刑以上之罪，為累犯，請審酌被告前案罪質
    與本案相同，依刑法第47條第1項加重其刑。
三、依刑事訴訟法第251條第1項提起公訴。
　　此　致
臺灣士林地方法院
中　　華　　民　　國　 111　　年　　3 　　月　　21　　日
                              檢  察  官  劉  畊  甫
本件正本證明與原本無異　
中　　華　　民　　國　 111　　年　　4 　　月　　16　　日
                              書  記  官  顏  巧  俐
所犯法條　　
修正前中華民國刑法第185條之3第1項第1款後段
駕駛動力交通工具而有下列情形之一者，處 2 年以下有期徒刑
，得併科 20 萬元以下罰金：
一、吐氣所含酒精濃度達每公升零點二五毫克或血液中酒精濃度
    達百分之零點零五以上。
二、有前款以外之其他情事足認服用酒類或其他相類之物，致不
    能安全駕駛。
三、服用毒品、麻醉藥品或其他相類之物，致不能安全駕駛。
因而致人於死者，處 3 年以上 10 年以下有期徒刑；致重傷者
，處 1 年以上 7 年以下有期徒刑。
曾犯本條或陸海空軍刑法第 54 條之罪，經有罪判決確定或經緩
起訴處分確定，於五年內再犯第 1 項之罪因而致人於死者，處
無期徒刑或 5 年以上有期徒刑；致重傷者，處 3 年以上 10 年
以下有期徒刑。